【裁判字號】    97,訴,4919
【裁判日期】    971231
【裁判案由】    毒品危害防制條例
【裁判全文】
臺灣板橋地方法院刑事判決              97年度訴字第4919號
公  訴  人  臺灣板橋地方法院檢察署檢察官
被      告  甲○○
上列被告因毒品危害防制條例案件，經檢察官提起公訴（97年度
毒偵字第7583號），因被告於本院準備程序中就被訴事實為有罪
之陳述，本院告知被告簡式審判程序之旨，並聽取當事人之意見
後，合議庭裁定改由受命法官獨任依簡式審判程序進行，判決如
下：
    主  文
甲○○施用第一級毒品，累犯，處有期徒刑捌月；扣案之注射針
筒伍支、分裝杓壹支均沒收。又施用第二級毒品，累犯，處有期
徒刑肆月。應執行有期徒刑拾月；扣案之注射針筒伍支、分裝杓
壹支均沒收。
    事  實
一、甲○○前於民國94年間因施用毒品案件，經本院以94年度毒
    聲字第660 號裁定觀察、勒戒，認有繼續施用毒品之傾向，
    再經本院以95年度毒聲字第1505號裁定令入戒治處所施以強
    制戒治，於96年6 月13日停止戒治出監，於96年8 月3 日強
    制戒治期滿執行完畢，並經臺灣板橋地方法院檢察署檢察官
    以96年度戒毒偵字第288 號為不起訴處分確定；又因偽造文
    書案件，經本院以96年度簡字第1905號判決判處有期徒刑3
    月，經減刑為有期徒刑1 月又15日，嗣於96年7 月27日縮刑
    期滿執行完畢。詎仍不知悔改，明知海洛因及甲基安非他命
    係毒品危害防制條例第2 條第2 項第1 款、第2 款所明定之
    第一、二級毒品，不得持有及施用，竟於上開強制戒治執行
    完畢釋放後5 年內，仍基於施用第二級毒品甲基安非他命之
    犯意，於97年9 月3 日晚上某時許，在臺北縣三重市○○路
    20 巷1號住處，以將甲基安非他命置於玻璃吸食器內燒烤吸
    取其煙霧之方式，施用第二級毒品甲基安非他命1 次，另基
    於施用第一級毒品海洛因之犯意，於97年9 月4 日上午7 時
    許，在上開住處，以將海洛因摻水稀釋放入注射針筒後施打
    之方式，施用第一級毒品海洛因1 次。嗣於97年9 月4 日下
    午4 時30分許，在上開住處為警查獲，並扣得注射針筒5 支
    、分裝杓1 支，經其同意採集尿液送驗，檢驗結果均呈嗎啡
    及甲基安非他命陽性反應，始知上情。
二、案經臺北縣政府警察局三重分局報告臺灣板橋地方法院檢察
    署檢察官偵查起訴。
    理  由
一、按本件被告甲○○所犯係死刑、無期徒刑、最輕本刑為3 年
    以上有期徒刑以外之罪，其於準備程序就前揭被訴事實為有
    罪之陳述，經受命法官告知簡式審判程序之旨，並聽取其與
    公訴人之意見後，本院認無不得或不宜改依簡式審判程序進
    行之處，爰依刑事訴訟法第273 條之1 第1 項、第284 條之
    1 ，裁定本件由受命法官獨任進行簡式審判程序，合先敘明
    。
二、上揭事實，業據被告於本院審理中坦承不諱，且其於97年9
    月4日所採驗之尿液，經送往臺灣檢驗科技股份有限公司以G
    C/MS方法（氣相層析/ 質譜儀法）檢驗，結果均確呈第一級
    毒品海洛因代謝後嗎啡及第二級毒品甲基安非他命之陽性反
    應，此有卷附該公司97年9 月19日報告編號CH/2008/90185
    號濫用藥物檢驗報告、臺北縣政府警察局三重分局查獲毒品
    案件被移送者姓名、代碼對照表各1紙在卷可稽（見97年度
    毒偵字第7583號卷第16、29頁），並有注射針筒5 支、分裝
    杓1 支扣案可資佐證，足認被告自白與事實相符，洵堪採為
    論罪科刑之依據。又被告前於94年間因施用毒品案件，經本
    院以94年度毒聲字第660 號裁定觀察、勒戒，認有繼續施用
    毒品之傾向，再經本院以95年度毒聲字第1505號裁定令入戒
    治處所施以強制戒治，於96年6 月13日停止戒治出監，於96
    年8 月3 日強制戒治期滿執行完畢，並經臺灣板橋地方法院
    檢察署檢察官以96年度戒毒偵字第288 號為不起訴處分確定
    等情，有臺灣高等法院被告前案紀錄表1 份附卷可稽，足徵
    被告於強制戒治執行完畢釋放後，5 年內再為本件施用毒品
    犯行，自應依法論罪科刑。是以本件事證明確，被告犯行堪
    以認定。
三、查海洛因及甲基安非他命分屬毒品危害防制條例第2 條第2
    項第1 款所規定之第一級毒品及同條項第2 款所規定之第二
    級毒品，核被告所為，係犯毒品危害防制條例第10條第1 項
    施用第一級毒品罪及同條第2 項施用第二級毒品罪。被告持
    有第一、二級毒品，復分別進而施用，其持有毒品之低度行
    為，應分別為施用第一、二級毒品之高度行為所吸收，均不
    另論罪。被告所犯上開施用第一級毒品罪及施用第二級毒品
    罪之間，犯意各別，罪名不同，應分論併罰之。又被告有事
    實欄所列前揭犯罪前科紀錄，有臺灣高等法院被告前案紀錄
    表可稽，其受有期徒刑之執行完畢，5 年以內故意再犯本件
    有期徒刑以上之罪，均為累犯，均應依刑法第47條第1 項之
    規定加重其刑。爰審酌被告前已因施用毒品案件經觀察、勒
    戒及強制戒治，本應徹底戒除毒癮，不料其竟仍繼續施用毒
    品，顯見其並無戒除毒害之決心，本不宜寬貸，惟念其施用
    毒品乃自戕一己之身體健康，並具有病患性人格之特質，反
    社會性之程度應屬較低，且犯後坦承犯行，態度尚佳等一切
    情狀，分別量處如主文所示之刑，並定其應執行之刑，以資
    懲儆。
四、扣案之注射針筒5 支、分裝杓，為被告所有供其施用第一級
    毒品所用之物，業據被告供承在卷，爰依刑法第38條第1 項
    第2 款之規定併予宣告沒收。
據上論斷，應依刑事訴訟法第273 條之1 第1 項、第284 條之1
、第299 條第1 項前段，毒品危害防制條例第10條第1 項、第2
項，刑法第11條前段、第47條第1 項、第51條第5 款、第38條第
1項 第2 款，判決如主文。
本案經檢察官鄭潔如到庭執行職務。
中    華    民    國    97    年    12    月    31    日
                  刑事第十六庭  法  官  錢衍蓁
以上正本證明與原本無異。
如不服本判決應於收受判決後10日內向本院提出上訴書狀，並應
敘述具體理由。其未敘述上訴理由者，應於上訴期間屆滿後20日
內向本院補提理由書（均須按他造當事人之人數附繕本）「切勿
逕送上級法院」。
                                書記官  陳淑怡
中    華    民    國    97    年    12    月    31    日
附錄本判決論罪法條全文：
毒品危害防制條例第10條
施用第一級毒品者，處6月以上5年以下有期徒刑。
施用第二級毒品者，處3年以下有期徒刑。


司法院資訊處製作；財團法人民間司法改革基金會備份。
